【裁判字號】    97,消債更,52
【裁判日期】    980403
【裁判案由】    聲請更生程序
【裁判全文】
臺灣彰化地方法院民事裁定            97年度消債更字第52號
聲  請  人  甲○○
                        號
                        之3
上列當事人聲請消費者債務清理事件，本院裁定如下：
    主  文
債務人甲○○自中華民國98年4月3日下午5時起開始更生程序。
    理  由
一、按法院開始更生程序之裁定，應載明其年、月、日、時，並
    即時發生效力，消費者債務清理條例第45條第1 項定有明文
    。
二、本件債務人主張：其共積欠債務新台幣（下同）3,506,449
    元（其中有擔保債務1,433,000 元，無擔保債務2,073,449
    元）雖有土地及房屋經鑑價結果為1,886,000 元，因不足清
    償第一順位抵押權人之債務，為本院執行處以拍賣無實益通
    知債權人結案，有不能清償債務情事，前已提出債權人清冊
    ，以書面向最大債權金融機構請求共同協商債務清償方案，
    於民國（下同）95年4 月28日協商成立，每月承諾繳款29,5
    17元，嗣因配偶失業無力續繳，於95年11月11日毀諾，有不
    可歸責於己之事由，致履行顯有重大困難之情形，且其無擔
    保或無優先權之債務總額未逾1,200 萬元，復未經法院裁定
    開始清算程序或宣告破產，爰向本院聲請更生等語。經查：
    債務人所主張之上開事實，業據提出財產及收入狀況說明書
    、債務人及債權人清冊、財政部臺灣省中區國稅局財產歸屬
    資料清單、財政部台灣省中區國稅局94、95年度綜合所得稅
    各類所得資料清單、戶籍謄本、財團法人金融聯合徵信中心
    當事人查詢個人資料（信用報告）回覆資料、水、電費及電
    信費收據、聲請人之子丙○○之身心障礙手冊、聲請人之女
    乙○○之學生證、協議書、土地登記謄本之影本、95至97年
    度所有金融機構開戶之存摺封面及內頁、生活必要支出清單
    等件為證，復經本院訊問聲請人有關聲請狀所列事由外，另
    依職權透過稅務電子閘門資料查詢表調閱聲請人財產所得調
    件明細表、向財政部臺灣省中區國稅局北斗稽徵所函查聲請
    人家庭全部成員96年度各類所得清單、透過金融帳戶開戶查
    詢表查詢聲請人金融開戶情形、向安泰商業銀行股份有限公
    司函查協商資料、向保證責任彰化縣鹿港信用合作社函問聲
    請人積欠有擔保債務及是否參加協商之資料、向寶盈塑膠有
    限公司調閱聲請人之薪資資料、調閱本院97年度執字第2027
    2 號執行卷宗，均有調閱、查詢或函查資料在卷足資佐證，
    此外本件又查無債務人有消費者債務清理條例第6 條第3 項
    、第8 條或第46條各款所定駁回更生聲請之事由存在，則債
    務人聲請更生，應屬有據，爰裁定如主文。
中    華    民    國    98    年    4     月    3     日
              民事第二庭    法      官  李言孫
上為正本係照原本作成。
本裁定不得抗告。
本裁定已於98年4月3日下午5時公告。
中    華    民    國    98    年    4     月    3     日
                            書  記  官  施惠


司法院資訊處製作；財團法人民間司法改革基金會備份。
